【裁判字號】    99,訴,2374
【裁判日期】    990824
【裁判案由】    毒品危害防制條例
【裁判全文】
臺灣板橋地方法院刑事判決              99年度訴字第2374號
公  訴  人  臺灣板橋地方法院檢察署檢察官
被      告  甲○○
上列被告因違反毒品危害防制條例案件，經檢察官提起公訴（99
年度毒偵字第3806號），本院受理後被告為有罪之陳述，經合議
庭裁定由受命法官獨任進行簡式審判程序，判決如下：
    主  文
甲○○施用第一級毒品，累犯，處有期徒刑拾月。
    事  實
一、甲○○前於民國91年間因施用毒品案件，經本院以91年度毒
    聲字第3798號裁定送觀察、勒戒後，認有繼續施用毒品之傾
    向，經本院以91年度毒聲字第4180號裁定令入戒治處所施以
    強制戒治，嗣因執行強制戒治成效及格，無繼續戒治之必要
    ，本院乃以92年度毒聲字第2165號裁定停止戒治，所餘期間
    付保護管束，而於92年8 月5 日釋放出所，惟其於保護管束
    期間內又施用毒品，經本院以92年度毒聲字第3714號裁定撤
    銷停止戒治，再令入戒治處所施以強制戒治，於92年12月23
    日戒治期滿，並由臺灣板橋地方法院檢察署檢察官於93年3
    月3 日以93年度戒毒偵字第82號為不起訴處分確定。又(一)於
    93年間因偽造文書案件，經本院於93年7 月20日以93年度簡
    字第1565號判處有期徒刑四月，於93年8 月16日確定，於94
    年1 月23日縮刑期滿執行完畢；(二)於93年間因施用第一、二
    級毒品案件，經臺灣高等法院於93年12月23日以93年度上訴
    字第3015號分別判處有期徒刑十月、六月，應執行有期徒刑
    一年三月，再經最高法院於94年3 月10日以94年度臺上字第
    1172號判決駁回上訴而確定，經入監執行，於96年6 月25日
    縮短刑期假釋出監，嗣經臺灣高等法院以96年度聲減字第10
    39號裁定減刑併定其應執行有期徒刑七月確定，於96年7 月
    16日縮刑期滿而假釋未經撤銷，視為已執行完畢（構成累犯
    ）。猶不知悔改，竟基於施用第一級毒品海洛因之犯意，於
    99年4 月27日晚上11時25分許為警採尿回溯前26小時內某時
    ，在其位於臺北縣三重市○○○街124 巷37號之居處，以注
    射針筒注入體內之方式施用第一級毒品海洛因一次。嗣於99
    年4 月27日晚上9 時30分許，在臺北縣三重市○○路○ 段與
    龍門路口，為警查獲，並扣得第二級毒品甲基安非他命一包
    （甲○○所涉持有第二級毒品罪嫌，經檢察官另案偵辦），
    且經警採尿驗悉。
二、案經臺北縣政府警察局三重分局報請臺灣板橋地方法院檢察
    署檢察官偵查起訴，經本院合議庭裁定以簡式審判程序審理
    。
    理  由
一、訊據被告甲○○於本院審理時對其於上揭時、地施用第一級
    毒品海洛因之犯行，業已坦承不諱，又被告經警詢問後所採
    集之尿液經送檢驗結果，呈施用第一級毒品海洛因之鴉片類
    藥物陽性反應，有臺灣檢驗科技股份有限公司於99年5 月17
    日出具之濫用藥物檢驗報告一件附卷可稽。按海洛因經注射
    或吸入人體後，約80％於24小時內自尿中排出，一般而言，
    尿液中能否驗出嗎啡陽性反應與其投與量、投與途徑、採尿
    時間、個人體質及檢測方法之靈敏度有關，國外曾有文獻報
    導注射6 毫克之海洛因鹽酸鹽，其代謝物嗎啡之平均可檢出
    時限約為26小時，業經行政院衛生署藥物食品檢驗局於81年
    9 月8 日以藥檢壹字第8114885 號函述綦詳。被告上開所採
    尿液送驗結果既有鴉片類（嗎啡、可待因）陽性反應，而該
    結果係採用氣相層析質譜儀法進行確認，已足排除被告因服
    用藥物導致呈毒品偽陽性反應之可能，足認被告在經警採尿
    前之26小時內某時點，確曾有施用第一級毒品海洛因之犯行
    。再者，被告前於91年間因施用毒品案件，經本院以91年度
    毒聲字第3798號裁定送觀察、勒戒後，認有繼續施用毒品之
    傾向，經本院以91年度毒聲字第4180號裁定令入戒治處所施
    以強制戒治，嗣因執行強制戒治成效及格，無繼續戒治之必
    要，本院乃以92年度毒聲字第2165號裁定停止戒治，所餘期
    間付保護管束，而於92年8 月5 日釋放出所，惟其於保護管
    束期間內又施用毒品，經本院以92年度毒聲字第3714號裁定
    撤銷停止戒治，再令入戒治處所施以強制戒治，於92年12月
    23日戒治期滿，並由臺灣板橋地方法院檢察署檢察官於93年
    3 月3 日以93年度戒毒偵字第82號為不起訴處分確定；又於
    93年間因施用第一、二級毒品案件，經臺灣高等法院於93年
    12月23日以93年度上訴字第3015號分別判處有期徒刑十月、
    六月，應執行有期徒刑一年三月，再經最高法院於94年3 月
    10日以94年度臺上字第1172號判決駁回上訴而確定，此有臺
    灣高等法院被告前案紀錄表附卷可參，從而本件雖係在觀察
    、勒戒及強制戒治執行完畢釋放後五年以後所為犯行，但被
    告已於五年內再犯施用毒品案件，且經裁判確定，顯見其再
    犯率甚高，原實施觀察、勒戒或強制戒治已無法收其實效，
    而無五年戒斷期之存在，自無再經觀察、勒戒及強制戒治之
    必要，應由檢察官逕行起訴。綜上，足認被告自白與事實相
    符，罪證明確，犯行洵堪認定。
二、查海洛因係毒品危害防制條例第2 條第2 項第1 款所列之第
    一級毒品。核被告所為，係犯毒品危害防制條例第10條第1
    項之施用第一級毒品罪。被告於施用毒品海洛因而持有該毒
    品之低度行為，應為施用之高度行為所吸收，不另論罪。查
    被告前於93年間因施用第一、二級毒品案件，經臺灣高等法
    院於93年12月23日以93年度上訴字第3015號分別判處有期徒
    刑十月、六月，應執行有期徒刑一年三月，再經最高法院於
    94年3 月10日以94年度臺上字第1172號判決駁回上訴而確定
    ，經入監服刑，於96年6 月25日縮短刑期假釋出監，嗣經臺
    灣高等法院以96年度聲減字第1039號裁定減刑併定其應執行
    有期徒刑七月確定，於96年7 月16日縮刑期滿而假釋未經撤
    銷，視為已執行完畢，有臺灣高等法院被告前案紀錄表在卷
    可按，其於有期徒刑執行完畢後五年以內故意再犯本案之罪
    ，係屬累犯，應依刑法第47條第1 項之規定加重其刑。爰審
    酌被告年值青壯，不思尋求正當之身心發展警惕自持，竟又
    施用足以導致精神障礙、性格異常，甚至造成生命危險之毒
    品，戕害一己之身心健康，對社會治安可能之危害程度非微
    ，惟其於犯罪後尚能坦承犯行等一切情狀，量處如主文所示
    之刑，以示懲儆。
三、至扣案之第二級毒品甲基安非他命一包，驗餘淨重1.2758公
    克，有交通部民用航空局航空醫務中心99年5 月18日航藥鑑
    字第0993230 號毒品鑑定書在卷可憑，雖係查獲之毒品，然
    業經檢察官另行分案偵辦持有第二級毒品罪嫌，且與本件施
    用第一級毒品海洛因之犯行無涉，爰不併予宣告沒收銷燬，
    附此敘明。
據上論斷，應依刑事訴訟法第273 條之1 第1 項、第299 條第1
項前段，毒品危害防制條例第10條第1 項，刑法第11條前段、第
47條第1 項，判決如主文。
本案經檢察官陳豐年到庭執行職務
中    華    民    國    99    年    8     月    24    日
                  刑事第十一庭    法  官  張江澤
以上正本證明與原本無異。
如不服本判決，應於判決送達後10日內敘明上訴理由，向本院提
出上訴狀 (應附繕本) ，上訴於臺灣高等法院。其未敘述上訴理
由者，應於上訴期間屆滿後20日內向本院補提理由書「切勿逕送
上級法院」。
                                  書記官  梁宜庭
中    華    民    國    99    年    8     月    25    日
附錄本案論罪科刑法條全文：
毒品危害防制條例第10條
施用第一級毒品者，處六月以上五年以下有期徒刑。
施用第二級毒品者，處三年以下有期徒刑。

司法院資訊處製作；財團法人民間司法改革基金會備份。
